【裁判字號】    99,聲再,197
【裁判日期】    990825
【裁判案由】    聲請再審
【裁判全文】
臺灣高等法院臺中分院刑事裁定         99年度聲再字第197號
再審聲請人
即受判決人  甲○○
上列聲請人因妨害性自主案件，對於本院94年度上訴字第2546號
中華民國95年1月19日確定判決（臺灣南投地方法院94年度少連
訴字第16號、臺灣南投地方法院檢察署94年度偵字第1802號），
聲請再審，本院裁定如下：
      主  文
再審之聲請駁回。
      理  由 
一、再審聲請意旨略以：(一)、甲女指控聲請人對她性侵，卻無法
    說出聲請人特徵，聲請人之特徵是：右大腿內側有一顆大的
    黑痣，生殖器左邊有一顆痣，有包皮。(二)、甲女指控聲請人
    強脫她的衣褲，惟衣褲檢查結果是完整沒有外力撕破的痕跡
    ，係因衣褲乃甲女自行脫去。(三)、甲女在原判決書第6頁有
    提到：聲請人載她去新街郵局對面的小吃店吃麵時，她有向
    老闆講：說聲請人是壞人，要對她性侵害，然而案件發展情
    形為聲請人在平交道遇見甲女和乙女，聲請人求助機車行老
    闆幫忙載甲女去名間藥局，乙女也在旁，但藥劑師不在，經
    甲女同意載甲女去新街宏春藥房敷藥，之後去聲請人家休息
    ，再去小吃店吃麵，接著到新街加油站的飲料店、商店買東
    西，由此可證明沒有對甲女性侵。甲女間接承認聲請人在自
    家沒有對她有性交行為。(四)、聲請人若有對甲女性侵，甲女
    為何未提及聲請人射精情形，其陰部應該有紅腫、挫傷現象
    ，爰依刑事訴訟法第420條第1項第6款提起再審云云。
二、按聲請再審，法院認為再審之程序違背規定者，應以裁定駁
    回之；法院認為無再審理由者，應以裁定駁回之，不得更以
    同一原因聲請再審，刑事訴訟法第433條、第434條分別定有
    明文。又刑事訴訟法第434條第2項所謂再審經裁定駁回後，
    不得更以同一原因聲請再審，係指就聲請再審之原因事實已
    為實體上之裁判者而言，若僅以其聲請之程序不合法，予以
    駁回，則以同一原因再行聲請，並非法所不許（最高法院79
    年臺抗字第503號裁定參照）。次按刑事訴訟法第420條第1
    項第6款所謂發見之新證據，係指該項證據，事實審法院於
    判決前因未經發見，不及調查斟酌，至其後始行發見者而言
    ，若判決前已經當事人提出或聲請調查之證據，經原法院捨
    棄不採者，即非該條款所謂發見之新證據，不得據為聲請再
    審之原因（最高法院28年抗字第8號判例意旨參照）。又所
    謂發見確實之新證據，係指該證據於事實審法院判決前已經
    存在，為法院、當事人所不知，不及調查斟酌，至其後始行
    發見，且就證據本身形式上觀察，固不以絕對不須經過調查
    程序為條件，但必須顯然可認為足以動搖原有罪確定判決，
    而為受判決人無罪、免訴、免刑或輕於原判決所認罪名之判
    決者為限。故受理聲請再審之最後事實審法院，應就聲請再
    審理由之所謂「新證據」，是否具備事實審判決前已經存在
    ，為法院、當事人所不知，事後方行發見之「嶄新性」，及
    顯然可認足以動搖原有罪確定判決，應為無罪、免訴、免刑
    或輕於原判決罪名之「顯然性」2要件，加以審查，為判斷
    應否准予開始再審之準據（最高法院93年度台抗字第98號判
    決要旨參照）。
三、經查：
  (一)聲請人前開聲請意旨(一)稱甲女指控聲請人對她性侵，卻無法
    說出聲請人特徵，及聲請意旨(四)稱甲女為何未提及聲請人射
    精情形等情，該2部分業經聲請人前以同一再審理由向本院
    聲請再審，而分別經本院99年度抗更字第1號、99年度聲再
    字第92號裁定駁回確定在案，其仍以同一理由聲請再審，於
    法不合。
  (二)另聲請意旨(二)稱甲女衣褲完整沒有外力撕破的痕跡，該部分
    業經本院94年度上訴字第2546號確定判決中已為調查審酌，
    並於判決內容予以交代（見原確定判決第10頁第27行至第11
    頁第3行），自不符合刑事訴訟法第420條第1項第6款所定之
    發現確實之新證據中之「嶄新性」要件。
  (三)另聲請意旨(三)係聲請人簡略闡述案件發生經過，而甲女審理
    時已證稱：聲請人載她去新街郵局對面的小吃店吃麵時，她
    有向老闆講：說聲請人是壞人，要對她性侵害，此部分並經
    原確定判決採為證據予以審酌（見原確定判決第6頁第1行）
    ，至其餘所述情節，實難認與其是否性侵害甲女有何關連性
    ，就形式上觀察並無顯然可認為足以動搖原有罪之確定判決
    ，而為受判決人無罪、免訴、免刑或輕於原判決所認罪名之
    判決。
  (四)另聲請意旨(四)稱甲女陰部沒有紅腫、挫傷現象，然此部分已
    經原確定判決第7頁第19行記載受理疑似性侵害事件驗傷診
    斷書之檢驗結果，會陰處六點鐘處有一約一公分長的新撕裂
    傷及頸肩部有吻痕，並經原確定判決採為認定聲請人罪證之
    依據，自形式上觀察，要難認定有何違法或不當之處。聲請
    人此部分並無顯然可認為足以動搖原有罪確定判決，而為受
    判決人無罪、免訴、免刑或輕於原判決所認罪名之判決，自
    亦欠缺「顯然性」之再審之事由。
四、綜上所述，聲請再審意旨所陳各節，或以同一原因聲請再審
    ，或不具刑事訴訟法第420條第1項各款之要件，揆諸上揭說
    明，本件再審聲請之程序違背規定，應予駁回，爰依刑事訴
    訟法第433條、第434條第2項，裁定如主文。
中    華    民    國    99    年    8    月     25    日
            刑事第九庭  審判長法  官  江  德  千
                              法  官  莊  深  淵
                              法  官  賴  妙  雲
以上正本證明與原本無異。
如不服本裁定，應於裁定送達後五日內向本院提出抗告狀。 

                              書記官  蘇  昭  文

中    華    民    國    99    年    8    月     25    日

司法院資訊處製作；財團法人民間司法改革基金會備份。
